【裁判字號】    98,訴,1248
【裁判日期】    990210
【裁判案由】    違反毒品危害防制條例
【裁判全文】
臺灣臺南地方法院刑事判決              98年度訴字第1248號
公  訴  人  臺灣臺南地方法院檢察署檢察官
被      告  戊○○
選任辯護人  彭大勇律師
            林士龍律師
被      告  丁○○
選任辯護人  黃溫信律師
被      告  丙○○
指定辯護人  本院公設辯護人  乙○○
上列被告因違反毒品危害防制條例案件，經檢察官提起公訴（98
年度偵字第7161、10575、12051號），本院判決如下：
    主  文
戊○○共同販賣第一級毒品，累犯，處有期徒刑拾柒年，附表二
編號一所示之物沒收銷燬之、附表二其餘之物均沒收。販毒所得
新臺幣伍萬參仟貳佰伍拾元沒收，如全部或一部無法沒收時，以
其財產抵償之。又販賣第二級毒品，累犯，處有期徒刑肆年，附
表二編號三所示之物沒收、販賣毒品所得新臺幣捌仟柒佰元沒收
，如全部或一部無法沒收時，以其財產抵償。應執行有期徒刑貳
拾年，附表二編號一所示之物沒收銷燬之、附表二其餘之物均沒
收。販毒所得新臺幣陸萬壹仟玖佰伍拾元沒收，如全部或一部無
法沒收時，以其財產抵償之。
丁○○共同販賣第一級毒品，累犯，處有期徒刑捌年。
丙○○共同販賣第一級毒品，處有期徒刑拾伍年
    事  實
一、戊○○前因施用毒品案件，經臺灣臺南地方法院以95年度簡
    字第3227號判決判處有期徒刑4月確定，於民國96年5月9日
    易科罰金執行完畢。丁○○前因施用毒品案件，經臺灣高雄
    地方法院以95年度訴緝字第173號判決判處有期徒刑8月確定
    ，於96年7月26日因減刑縮短刑期執行完畢。
二、戊○○、丁○○、己○○（通緝中，俟到案另行審理）、丙○○均明知海洛因、安非他命係屬毒品危害防制條例第2條
    第2項第1款、第2款所列管之第一、二級毒品，非經許可，
    不得持有、販賣。詎戊○○出於營利之意圖，竟基於販賣第
    一、二級毒品海洛因、安非他命之犯意，以行動電話000000
    0000、0000000000、0000000000、0000000000、0000000000
    、0000000000、0000000000、0000000000、0000000000、00
    00000000、0000000000等門號作為聯絡毒品交易之工具，分
    別於附表一所示之時間、地點，販賣第一級毒品海洛因及第
    二級毒品安非他命予附表所示之人。丁○○、己○○2人則
    分別與戊○○共同基於販賣第一級毒品之犯意聯絡，丁○○
    於附表編號17、26、32之時間、地點，代戊○○出面販售海
    洛因毒品與丁慧芬、蔡天寶及郭仲軒等人；己○○則於附表
    編號1、28之時間、地點，代戊○○出面販售海洛因毒品與
    丁○○、庚○○及辛○○等人。另丙○○則基於與戊○○共
    同販售海洛因毒品之犯意，於附表編號38所示之時間、地點
    ，代戊○○將海洛因2小包交予甲○○，並向甲○○收取購
    毒價金新臺幣（下同）1000元後，於翌日再交予戊○○。嗣
    經警對戊○○所使用之上開門號實施通訊監察後，循線於98
    年5月12日20時許，在臺南縣麻豆鎮○○路與仁愛路口緝獲
    戊○○，並當場在其身上及其使用之車牌號碼5718–LX號自
    用小客車內，扣得行動電話1支、第一級毒品海洛因共10小
    包、注射針筒11支、塑膠軟管1條、吸管勺1支、分裝袋1包
    及現金2500元等物（戊○○施用毒品部分由檢察官另案偵辦
    ）。另丁○○則於98年5月13日7時45分許，經警持搜索票前
    往其位於臺南縣麻豆鎮南勢里南勢38之8號207室之住處實施
    搜索，並當場扣得0000000000門號行動電話1支、注射針筒
    25 支、塑膠軟管1條、吸管勺1支及分裝袋1個等物，而查獲
    上情（丁○○施用毒品部分由檢察官另案偵辦）。
三、案經臺南縣警察局麻豆分局報請臺灣臺南地方法院檢察署檢
    察官偵查起訴。
    理  由
一、關於證據能力之認定：
  (一)本件以下所引用具傳聞證據性質之供述證據，證人丁○○（
    就向戊○○購買第一級毒品部分）、丁慧芬、楊文仁、詹振
    和、莊義明、李介仁、蔡天寶、庚○○、郭仲軒、辛○○、
    丙○○、黃進財、李中立於偵查中向檢察官所為之陳述，業
    經具結且無顯不可信之情形存在，依刑事訴訟法第159條之1
    第2項規定，應認具有證據能力。
  (二)又卷附門號0000000000、0000000000、0000000000、000000
    0000、0000000000、0000000000、0000000000、0000000000
    、0000000000、0000000000、0000000000、0000000000、00
    00000000、0000000000、0000000000、0000000000號行動電
    話之通訊監察內容譯文，係臺灣臺南地方法院檢察署檢察官
    於偵查中認有就上開行動電話門號進行通訊監察之必要，經
    本院依檢察官聲請核發通訊監察書後，由執行通訊監察之機
    關依其通訊內容製作譯文，此有本院98年7月1日098年聲監
    續字第000354號通訊監察書1份在卷可稽（警卷即南市警刑
    字第09819002490號卷第110至111頁），是上開通訊監察程
    序核無違反法定程序之情形，其通訊內容之譯文復均屬於依
    法執行通訊監察中所取得之派生證據，且檢察官、被告及其
    辯護人於本院準備程序及審理時，就本院所提示之上揭通訊
    監察譯文令其表示意見時，均不否認該等譯文內容之合法性
    及真正，自得採為本案認定犯罪事實之證據。
二、上揭販賣第一級毒品海洛因、第二級毒品安非他命之事實，
    業據被告戊○○、丁○○於偵查、本院準備程序及審理中均
    坦承不諱，核與證人丁○○、丁慧芬、楊文仁、詹振和、莊
    義明、李介仁、蔡天寶、庚○○、郭仲軒、辛○○、丙○○
    、黃進財、李中立於偵查中分別指證稱：確有於附表所示時
    、地，向被告戊○○、丁○○買得如附表所示金額、數量之
    海洛因、安非他命等情節均大致相符，復有通訊監察書所附
    譯文在卷可按，被告戊○○、丁○○販賣第一級毒品犯行及
    被告戊○○販賣第二級毒品犯行，事證明確，應可認定。
三、被告丙○○否認上開犯行，辯稱：附表一編號38那次販賣行
    為，伊有向戊○○拿海洛因2包，惟因當天伊兒子要買鞋，
    伊向父親拿了一千元，因毒癮發作，所以就把海洛因留下來
    自己使用，將一千元交給戊○○，伊並沒有將海洛因交甲○○云云。經查：
  (一)附表一編號38所示甲○○向戊○○購買海洛因之犯行，係戊○○委由丙○○將海洛因送至約定地點，並向甲○○收取販
    毒所得一千元，且將之交付戊○○等情，業據甲○○於警詢
    中經警方提示戊○○98年4月24日17時28分之通聯譯文時，
    自承「是我所撥打。是我向戊○○回報甲○○向戊○○購買
    毒品，我替戊○○運送海洛因毒品給甲○○，甲○○錢不夠
    ，只拿一千元給我」、「我只幫她運送毒品及收錢而已」（
    警詢卷第103頁）、「照片中編號3，就是我替戊○○運送毒
    品給他之甲○○」（警卷第104頁）。核丙○○警詢中之自
    白，除交付毒品之對象、金額供述甚詳外，且在警方提出通
    聯譯文時，自承該通電話係交付毒品後之回報電話。更在警
    方提示照片請其指認其交付毒品對象時，明確指認甲○○。
    若無其事，實難想像，丙○○於警詢時，如何作如此明確之
    供述及指認，其警詢中之自白，實無何不可採信之處。丙○○事後以其警詢中因高血壓，身體不舒服，為求趕快出來，
    才為上開供述等語，既無具體之診斷證明以實其說，且若為
    求順利回家，當無自承參與第一級毒品交易中之毒品之交付
    及收錢之理，丙○○此部分說詞亦與常理不合，即難遽採。
  (二)丙○○嗣後於偵查及本院審理時雖均否認附表一編號38之犯
    行，而該次毒品交易之購買者證人甲○○雖到場結稱：可以
    確定拿海洛因給伊之人非在庭之丙○○。惟甲○○在辯護人
    請其描述交付毒品者模樣時，稱「忘記了，已經過很久了，
    我沒辦法指認」。且就該次毒品交易經過證稱「阿惠的藥腳
    告訴我可以打電話給他買海洛因」、「（你打電話給戊○○
    ，過多久拿到毒品？）大約半小時」、「一個男生拿到安養
    院門口給我」、「送毒品的來問我是否是阿文，我回答我是
    ，問我有無打電話，我就拿錢給他，他拿毒品給我後就走了
    」、「（那次你買了多少海洛因？）一千元」（詳本院99年
    1月13日下午3時審理筆錄）。甲○○於本院審理時，雖未當
    庭指認丙○○即係交付毒品給伊之人，惟其亦陳明經過時間
    已久，無法指認，而基其於本院供稱交付毒品之人未戴眼鏡
    ，但其於警詢中卻指認警方所提供6張照片中唯一有戴眼鏡
    之被告相片，二者顯有不同，因此尚難以甲○○在法庭內對
    交付毒品者模糊之記憶，即為被告丙○○有利之認定。況依
    甲○○之證述，甲○○該次向戊○○購買海洛因之行為，確
    有取得毒品海洛因，且交付一千元與代戊○○交付之人。而
    戊○○於本院審理時，就此次犯行陳稱「（你是請誰送過去
    ？）丙○○，但是他有無拿過去，我不知道」、「（你交多
    少毒品給丙○○？）一包大包的一千元，一包小包的五百元
    ，但是我就是賣一千元」、「（丙○○後來有無拿錢給你？
    ），隔天，拿一千元給我」（詳本院99年1月13日下午3時20
    分審理筆錄）。則附表一編號38之犯行，確係戊○○將海洛
    因交付丙○○，請其交給甲○○，並於隔日自丙○○收受該
    次海洛因販賣應得之款項一千元。而甲○○確於該日透過第
    三人收到向戊○○訂購之海洛因。參諸前丙○○警詢中之自
    白，附表一編號38之犯行中，代戊○○交付海洛因與甲○○
    之人顯即係丙○○。丙○○事後於偵審中否認犯行，既未提
    出客觀事證以實其說，更與戊○○指陳內容相違，要屬事後
    卸責之詞，難以採信，事證明確，丙○○此部分犯行，應可
    認定。
四、毒品危害防制條例所規定之販賣毒品罪，雖未明示「營利之
    意圖」為其犯罪構成要件，然「販賣」一語，在文義解釋上
    當然已寓含有買賤賣貴，而從中取利之意思存在，且從商業
    交易原理與一般社會觀念而言，販賣行為在通常情形下，仍
    係以牟取利益為其活動之主要誘因與目的；衡以毒品之非法
    交易向為政府查禁森嚴且重罰不寬貸之行為，為一般民眾普
    遍認知之事，而證人與被告復均無深切交情，倘非有利可圖
    ，被告絕無平白甘冒被查緝重罰之高度風險，是其販入之價
    格當較其出售之價格為低，而有從中賺取買賣價差牟利之意
    圖及事實，應屬合理認定。又販賣毒品非可公然為之，亦無
    公定價格，容易分裝並增減份量，而每次買賣之價量，可能
    隨時依雙方關係深淺、資力、需求量及對行情之認知、來源
    是否充裕、查緝是否嚴緊、購買者被查獲時供述購買對象之
    可能風險之評估等，而異其標準，非可一概論之。從而，舉
    凡有償交易，除足以反證其確係另基於某種非圖利本意之關
    係外，通常尚難因無法查悉其販入價格，做為是否高價賣出
    之比較，諉以無營利之意思而阻卻販賣犯行之追訴。本件被
    告戊○○雖未具體供出其每次販毒之獲利，惟從其持有毒品
    之數量、頻繁交易次數，及耗費諸多時力以電話聯繫而數次
    販售上開毒品等情，堪認被告戊○○上開所為，必有從中賺
    取買賣價差牟利之事實，其營利之意圖，亦甚明確。被告丁○○、丙○○明知戊○○為毒品販賣者，猶基於犯意聯絡，
    依戊○○指示，將戊○○提供之毒品交付與其指定之人，其
    二人對戊○○之營利意圖亦難諉為不知，自應共負販賣刑責
    。綜上，本件事證已臻明確，被告三人上開犯行均可認定。
五、論罪科刑部分：
  (一)按被告戊○○、丁○○行為後，毒品危害防制條例業於98
    年5月20日修正公布，同年月22日施行，而依刑法第2條第1
    項所揭示之「從舊從輕」原則比較新舊法適用之結果，98年
    5月20日修正前後毒品危害防制條例第4條第1項販賣第一級
    毒品之構成要件固無變更，惟法定刑罰金刑部分業由1千萬
    元提高為2千萬元，以修正前之該條項所定刑度對被告較為
    有利；然該條例第17條則自「犯第4條第1項至第4項、第5條
    第1項至第4項前段、第6條第1項至第4項、第7條第1項至第4
    項、第8條第1項至第4項、第10條或第11條第1項、第2項之
    罪，供出毒品來源，因而破獲者，得減輕其刑」，修正為該
    條第1項「犯第4條至第8條、第10條或第11條之罪，供出毒
    品來源，因而查獲其他正犯或共犯者，減輕或免除其刑」，
    並增列第2項「犯第4條至第8條之罪，於偵查及審判中均自
    白者，減輕其刑」，於量刑適用上，則以修正後毒品危害防
    制條例第17條之規定對被告較為有利。本件被告戊○○、丁○○所犯販賣第一級毒品之犯行，因被告戊○○、丁○○於
    偵查及審判中均已自白，而有修正後毒品危害防制條例第17
    條第2項減刑規定之適用，是綜合罪刑有關之一切情形為比
    較後，本件有關被告戊○○、丁○○販賣第一級毒品部分之
    犯行，應適用對被告較為有利98年5月20日修正後之毒品危
    害防制條例規定。而被告丙○○因未於偵查及審判中均自白
    ，無修正後該條例第17條第2項減輕其刑之適用，故比較新
    舊法，仍以舊法之規定對被告丙○○有利，故丙○○部分應
    適用舊法之規定。
  (二)核被告戊○○於附表一各次犯行，分別均係犯毒品危害防制
    條例第4條第1項、第2項之販賣第一、二級毒品罪。被告丁○○於附表一編號17、26、32之犯行，係犯毒品危害防制條
    例第4條第1項之販賣第一級毒品罪。被告丙○○於附表一編
    號38之犯行，則係犯修正前毒品危害防制條例第4條第1項之
    販賣第一級毒品罪。被告三人販賣海洛因前持有該次所販賣
    之海洛因之低度行為，分別為各該次販賣海洛因之高度行為
    所吸收，不另論罪。被告丁○○於附表一編號17、26、32之
    販賣第一級毒品犯行及被告丙○○於附表一編號38之販賣第
    一級毒品犯行，與被告戊○○有犯意聯絡及行為分擔，均為
    共同正犯。
  (三)再按94年2月2日修正公布、95年7月1日施行之刑法，業已刪
    除第56條所定連續犯之規定，而基於概括犯意連續多次販賣
    毒品之行為，於刑法修正刪除連續犯規定前，雖均依連續犯
    論以一罪，惟參諸刑法第56條修正理由之說明，認對繼續犯
    同一罪名之罪者，均適用連續犯之規定論處，不無鼓勵犯罪
    之嫌，亦使國家刑罰權之行使發生不合理之現象，乃基於連
    續犯原為數罪之本質及刑罰公平原則之考量，刪除有關連續
    犯之規定，即係將本應各自獨立評價之數罪，回歸本來應賦
    予複數法律效果之原貌；而所謂集合犯係指立法者所制定之
    犯罪構成要件中，本就預定有數個同種類之行為將反覆、延
    續實行之犯罪行為態樣而言，始將於密接之時、地各自實現
    犯罪構成要件之多數行為，解釋為集合犯，而論以一罪，如
    具有職業性、營業性或收集性等重複性質之犯罪屬之。一般
    之販賣毒品者，基於販毒營利之意圖，購入數量不少之整批
    毒品，依社會通念及一般人之認識，實可預見該販毒者將反
    覆出售其購入之該批毒品與不特定之吸毒者謀利，至全數賣
    完為止。此種情形，該販毒者，出於其預定之一個販毒故意
    ，在時、空密集之情形下，反覆多次販賣毒品之行為，非無
    營業犯之重複性質，依前揭說明，應論以集合犯實質上一罪
    。本件被告戊○○、丁○○多次販賣第一級毒品海洛因之行
    為及被告戊○○多次販賣第二級毒品安非他命之行為，依前
    揭理論應各論以集合犯實質上一罪。
  (四)被告戊○○、丁○○有如事實欄所載犯罪科刑執行情形，有
    臺灣高等法院被告前案紀錄表在卷可稽，其二人於有期徒刑
    執行完畢後5年內故意再犯有期徒刑以上之本案之罪，均為
    累犯，除最重本刑死刑、無期徒刑依法不再加重外，其餘部
    分依法加重其刑。又被告戊○○、丁○○上開販賣海洛因多
    次犯行，因被告二人於偵查及審判中均已自白，合於修正後
    毒品危害防制條例第17條第2項減輕其刑之要件，爰依該項
    規定，就被告戊○○、丁○○上開販賣第一級毒品之犯行減
    輕其刑，並先加後減。再犯毒品危害防制條例第4條第1項之
    販賣第一級毒品罪，若不分犯罪情節輕重，概處以上開各罪
    之法定刑，難免輕重失衡，倘有情輕法重情形，於裁判時自
    得適用刑法第59條規定酌量減輕其刑，以避免過嚴之刑罰。
    本案被告丁○○販賣海洛因予他人三次，販賣對象僅三人，
    金額不多，被告丙○○僅販賣海洛因予他人一次，販賣之對
    象僅一人，金額亦僅一千元，期間亦非長期，且係代戊○○
    交付毒品予其指定之人，就其販賣海洛因所生危害，實非以
    販毒維生之毒梟可比，衡以毒品危害防制條例第4條第1項規
    定之法定最低本刑為無期徒刑，觀諸被告丁○○、丙○○上
    開犯罪情狀，在客觀上足以引起一般之同情，認為確可憫恕
    ，若予宣告法定最低度之刑，猶嫌過重，爰依刑法第59條規
    定減輕其刑。至被告戊○○於本院審理中，固另陳稱其曾向
    檢察官供出其毒品之來源即陳志強之人等語，惟經本院依職
    權函詢結果，警方確曾因被告戊○○之檢舉而向檢察官聲請
    對陳志強實施監聽，因而查獲陳志強販賣毒品情事，此部分
    亦經檢察官提起公訴，有98年度偵字第3876、4694號起訴書
    在卷可稽。惟戊○○該次檢舉之時間在97年12月10日，有該
    筆錄在本院卷可按，而戊○○於本件販賣毒品犯行係在98年
    5月12日日始為警查獲，對照戊○○之前案紀錄，其於製作
    該次檢舉筆錄之時間，即97年10 月23日至同年12月29日之
    期間，毒品危害防制條例案件，經臺灣臺南地方法院檢察署
    以97年度偵字第15334號，另案偵辦中，該案嗣經起訴後，
    經本院以98年度訴字第155號判處第一級毒品有期徒刑9月，
    第2級毒品有期徒刑5月。戊○○該次檢舉，確有供出毒品來
    源，惟在本件販賣毒品犯行之前，而在另案施用毒品犯行之
    偵查、審理中，戊○○關於供出毒品來源因而破獲之減刑主
    張，應在該案提出，本案既在戊○○供出毒品來源後始查獲
    ，即難援引該規定，再予減刑，併此敘明。審酌被告戊○○
    應知毒品對人體危害之鉅，猶販賣海洛因、安非他命供他人
    施用，戕害他人身體健康，且危害社會治安；被告丁○○、
    丙○○已有施用毒品前科，竟猶與戊○○共同販賣毒品，造
    成毒品擴散，惟念被告戊○○、丁○○犯後於偵審中坦承犯
    行，深表悔悟；被告丙○○否認犯行，並無悔意，並分別考
    量其三人販賣毒品次數及數量，所賺取之金額、販賣期間等
    一切情狀，各量處如主文所示之刑，戊○○並定其應執行之
    刑，以資懲儆。
六、又按毒品危害防制條例第19條第1項有關沒收因犯罪所得財
    物之規定，係採義務沒收主義，故販賣毒品所得金錢，如能
    認定確係販賣毒品所得款項，應宣告沒收，不以當場搜獲扣
    押者為限，但因其並無「不問屬於犯人與否，沒收之」之特
    別規定，自仍以沒收物屬於犯人所有者為限，始得依該規定
    予以沒收，而上開規定另稱「追徵其價額」者，必限於所沒
    收之物，為金錢以外其他財物而無法沒收時，始應追徵其價
    額，使其繳納與原物相當價額，如所得財物為金錢而無法沒
    收時，應以其財產抵償之，而不發生追徵價額問題；另上開
    規定所稱因犯罪所得之財物，係以實際所得者為限，苟無所
    得或尚未取得者，即無從為沒收、追徵或以財產抵償之諭知
    （最高法院93年度臺上字第1218、2670、2743號及96年度臺
    上字第2331號判決意旨參照）。查本件被告戊○○於附表編
    號一之販賣毒品行為，其販賣海洛因所得合計為5萬3千2百5
    十元，販賣安非他命所得合計為8千7百元，揆諸前揭判決意
    旨，上開販賣毒品所得雖未全部扣案，均仍應併依毒品危害
    防制條例第19條第1項宣告沒收之，如全部或一部不能沒收
    時，則應以其財產抵償之。丁○○及丙○○於交付毒品海洛
    因後，所收取之金錢，事後均交回戊○○，此經三人供述一
    致，應認丁○○及丙○○二人並無販毒所得，附此敘明。
    本件扣案如附表一編號1所示之10包物品，經送法務部調查
    局鑑驗結果，均檢出海洛因成分乙節，有該局98年8月20日
    調科壹字第09823018450號濫用藥物實驗室鑑定書1份在卷可
    資參照（偵一卷１第1-4頁），是上開扣案物品核屬毒品危
    害防制條例第2條第2項第1款所定之第一級毒品無訛，應依
    法沒收銷燬之，至上開毒品之包裝袋10個（如附表一編號2
    所示），則係被告戊○○所有，供置放上開包裝後之海洛因
    以免受潮之用，應依毒品危害防制條例第19條第1項宣告沒
    收。另扣案如附表二編號3所示之行動電話1支（0000000000
    號，SIM卡1張）及丁○○使用之行動電話1支（0000000000
    號，SIM卡1張），分別係被告戊○○、丁○○所有，惟比對
    通聯紀錄，並無該二支電話供其二人聯繫販賣毒品所用之資
    料，尚難認係供販賣毒品所用之物，爰不為沒收之諭知。被
    告戊○○用以連繫本件販賣毒品之行動電話門號雖有多碼，
    惟其中扣案供戊○○使用之行動電話僅上開1支，而行動電
    話門號附於SIM卡，可插接於不同行動電話機具使用，且使
    用者隨時可聲請停止使用，行動電話公司可再將該門號轉供
    他人使用，故本件未經扣案之行動電話門號多碼，其SIM卡
    既未扣案，未免執行困擾，爰不為沒收之諭知。再按沒收之
    物，應與本案論罪科刑之事實有關，依法應沒收或得沒收者
    為限，如與本案之犯罪事實無關，雖係於本案以外之其他犯
    罪事實，經論罪科刑時，應沒收或得沒收之物，亦僅得於該
    他案宣告沒收，而不得於本案併予宣告沒收（最高法院95年
    度臺上字第6662號判決意旨參照）；扣案戊○○所有之注射
    針筒11支、塑膠軟管1條、吸管勺1支、分裝袋1包等物，顯
    係供戊○○施用毒品所用；丁○○之住處扣得之注射針筒25
    支、塑膠軟管1條、吸管勺1支及分裝袋1個等物，亦係供丁○○施用毒品所用，均與本案無關乙節，復均無證據足以證
    明上開物品係供被告犯本件販賣毒品罪所用，核與本案之犯
    罪事實均無直接關連，揆諸前揭判決意旨，自均不得為沒收
    之宣告，均附此指明。
據上論斷，應依刑事訴訟法第299條第1項前段，毒品危害防制條
例第4條第1項、第2項、修正前毒品危害防制條例第4條第1項、
修正後第17條第2項、第18條第1項前段、第19條第1項，刑法第
11條、第2條第1項、第28條、第47條第1項、第59條、第51條第5
款，判決如主文。
本案經檢察官壬○○到庭執行職務。
中    華    民    國    99    年    2     月    10    日
            刑事第三庭  審判長  法  官  鄭文祺
                                法  官  劉秀君
                                法  官  陳振謙
以上正本證明與原本無異。
如不服本判決應於收受本判決後10日內向本院提出上訴書狀，並
應敘述具體理由。其未敘述上訴理由者，應於上訴期間屆滿後20
日內向本院補提理由書狀（均須按他造當事人之人數附繕本）「
切勿逕送上級法院」。
                                書記官  黃雅雲
中    華    民    國    99    年    2     月    10    日
附錄論罪科刑法條：
毒品危害防制條例第4條第1、2項
製造、運輸、販賣第一級毒品者，處死刑或無期徒刑；處無期徒
刑者，得併科新臺幣2千萬元以下罰金。
製造、運輸、販賣第二級毒品者，處無期徒刑或7年以上有期徒
刑，得併科新臺幣1千萬元以下罰金。
附表：
┌──┬─────┬──────┬────┬───────┐
│編號│ 交易時間 │  交易地點  │交易對象│次數及價格    │
├──┼─────┼──────┼────┼───────┤
│01  │98年1月15 │臺南縣麻豆鎮│丁○○  │戊○○以800元 │
│    │日23時許  │忠孝東路91號│        │之價格，販售海│
│    │          │（己○○經營│        │洛因1小包（由 │
│    │          │之理髮店）  │        │己○○於其經營│
│    │          │            │        │之理髮店內負責│
│    │          │            │        │交易）        │
├──┼─────┼──────┼────┼───────┤
│02  │98年3月17 │臺南縣麻豆鎮│丁○○  │戊○○以2000元│
│    │日20時許  │南勢里38之8 │        │之價格，販售安│
│    │          │號（丁○○住│        │非他命2小包   │
│    │          │處）        │        │              │
├──┼─────┼──────┼────┼───────┤
│03  │98年4月22 │臺南縣麻豆鎮│丁○○  │戊○○以900元 │
│    │日19時許  │南勢里38之8 │        │之價格，販售海│
│    │          │號（丁○○住│        │洛因1小包     │
│    │          │處）        │        │              │
├──┼─────┼──────┼────┼───────┤
│04  │97年8月20 │臺南縣佳里鎮│丁慧芬  │戊○○以1000元│
│    │日19時許  │萊芊寮1-48號│        │之價格，販售海│
│    │          │前          │        │洛因1小包     │
├──┼─────┼──────┼────┼───────┤
│05  │97年8月22 │臺南縣佳里鎮│丁慧芬  │戊○○以1000元│
│    │日19時許  │仁愛國小前  │        │之價格，販售海│
│    │          │            │        │洛因1小包     │
├──┼─────┼──────┼────┼───────┤
│06  │97年8月29 │臺南縣佳里鎮│丁慧芬  │戊○○以1000元│
│    │日13時許  │萊芊寮1-48號│        │之價格，販售海│
│    │          │前          │        │洛因1小包     │
├──┼─────┼──────┼────┼───────┤
│07  │97年9月6日│臺南縣佳里鎮│丁慧芬  │戊○○以1000元│
│    │21時許    │佳里興206號 │        │之價格，販售海│
│    │          │之14號（丁慧│        │洛因1小包     │
│    │          │芬住處）前  │        │              │
├──┼─────┼──────┼────┼───────┤
│08  │97年9月16 │臺南縣佳里鎮│丁慧芬  │戊○○以1500元│
│    │日22時許  │佳里郵局前  │        │之價格，販售海│
│    │          │            │        │洛因2小包     │
├──┼─────┼──────┼────┼───────┤
│09  │97年9月17 │臺南縣佳里鎮│丁慧芬  │戊○○以1000元│
│    │日3時許   │仁愛國小前之│        │之價格，販售海│
│    │          │「寶雅生活百│        │洛因1小包     │
│    │          │貨」前      │        │              │
├──┼─────┼──────┼────┼───────┤
│10  │97年9月17 │臺南縣麻豆鎮│丁慧芬  │戊○○以1000元│
│    │日9時許   │某處        │        │之價格，販售海│
│    │          │            │        │洛因1小包     │
├──┼─────┼──────┼────┼───────┤
│11  │97年9月20 │臺南縣佳里鎮│丁慧芬  │戊○○以1500元│
│    │日6時許   │萊芊寮1-48號│        │之價格，販售海│
│    │          │前          │        │洛因3小包     │
├──┼─────┼──────┼────┼───────┤
│12  │97年9月20 │臺南縣佳里鎮│丁慧芬  │戊○○以500元 │
│    │日8時許   │萊芊寮1-48號│        │之價格，販售海│
│    │          │前          │        │洛因1小包     │
├──┼─────┼──────┼────┼───────┤
│13  │97年9月20 │臺南縣佳里鎮│丁慧芬  │戊○○以1000元│
│    │日10時許  │萊芊寮1-48號│        │之價格，販售海│
│    │          │前          │        │洛因1小包     │
├──┼─────┼──────┼────┼───────┤
│14  │97年9月23 │臺南縣佳里鎮│丁慧芬  │戊○○以1000元│
│    │日13時許  │佳里興206號 │        │之價格，販售海│
│    │          │之14號（丁慧│        │洛因1小包     │
│    │          │芬住處）前  │        │              │
├──┼─────┼──────┼────┼───────┤
│15  │97年10月8 │臺南縣佳里鎮│丁慧芬  │戊○○以2000元│
│    │日14時許  │子龍廟22號之│        │之價格，販售海│
│    │          │1前         │        │洛因2小包     │
├──┼─────┼──────┼────┼───────┤
│16  │97年10月14│臺南縣麻豆鎮│丁慧芬  │戊○○以1000元│
│    │日1時許   │麻豆國中旁7-│        │之價格，販售安│
│    │          │11便利超商前│        │非他命1小包   │
├──┼─────┼──────┼────┼───────┤
│17  │97年10月18│臺南縣麻豆鎮│丁慧芬  │戊○○以4000元│
│    │日11時許  │麻豆國中旁7-│        │之價格，販售海│
│    │          │11便利超商前│        │洛因4小包（由 │
│    │          │            │        │丁○○負責到場│
│    │          │            │        │交易）        │
├──┼─────┼──────┼────┼───────┤
│18  │97年10月18│臺南縣麻豆鎮│丁慧芬  │戊○○以4000元│
│    │日16時許  │麻豆國中旁7-│        │之價格，販售海│
│    │          │11便利超商前│        │洛因4小包     │
├──┼─────┼──────┼────┼───────┤
│19  │98年4月22 │臺南縣官田鄉│楊文仁  │戊○○以1000元│
│    │日1時許   │渡子頭152號 │        │之價格，販售海│
│    │          │前          │        │洛因1小包     │
├──┼─────┼──────┼────┼───────┤
│20  │98年4月22 │臺南縣官田鄉│楊文仁及│戊○○以1000元│
│    │日14時許  │渡子頭152號 │其綽號「│之價格，販售海│
│    │          │前          │阿忠」之│洛因1小包     │
│    │          │            │友人    │              │
├──┼─────┼──────┼────┼───────┤
│21  │97年12月5 │臺南縣永康市│詹振和  │戊○○以2500元│
│    │日22時許  │某處路旁    │        │之價格，販售安│
│    │          │            │        │非他命1小包   │
├──┼─────┼──────┼────┼───────┤
│22  │98年4月19 │臺南縣善化鎮│詹振和  │戊○○以1000元│
│    │日18時許  │游泳池前    │        │之價格，販售安│
│    │          │            │        │非他命1小包   │
├──┼─────┼──────┼────┼───────┤
│23  │98年4月25 │臺南縣佳里鎮│莊義明  │戊○○以700元 │
│    │日15時    │營頂廟前    │        │之價格，販售安│
│    │          │            │        │非他命1小包   │
├──┼─────┼──────┼────┼───────┤
│24  │98年4月27 │臺南縣麻豆鎮│莊義明  │戊○○以1000元│
│    │日16時許  │大山國小旁7-│        │之價格，販售安│
│    │          │11便利超商前│        │非他命洛因1小 │
│    │          │            │        │包            │
├──┼─────┼──────┼────┼───────┤
│25  │97年10月19│臺南縣佳里鎮│李介仁  │戊○○以1000元│
│    │日13時許  │佳里興往子龍│        │之價格，販售海│
│    │          │廟路上的代天│        │洛因1小包     │
│    │          │宮前        │        │              │
├──┼─────┼──────┼────┼───────┤
│26  │97年10月18│臺南縣麻豆鎮│蔡天寶  │戊○○以1000元│
│    │日8時許   │麻豆國中附近│        │之價格，販售海│
│    │          │7-11便利超商│        │洛因1小包（由 │
│    │          │前          │        │丁○○負責到場│
│    │          │            │        │交易）        │
├──┼─────┼──────┼────┼───────┤
│27  │98年3月19 │臺南縣官田鄉│蔡天寶  │戊○○以1000元│
│    │日18時許  │渡仔頭公路邊│        │之價格，販售海│
│    │          │芒果市場    │        │洛因1小包     │
├──┼─────┼──────┼────┼───────┤
│28  │98年1月2日│臺南縣佳里鎮│庚○○  │戊○○以1000元│
│    │9時許     │忠孝東路91號│        │之價格，販售海│
│    │          │（己○○經營│        │洛因1小包（由 │
│    │          │之理髮店）  │        │己○○於其經營│
│    │          │            │        │之理髮店內負責│
│    │          │            │        │交易）        │
├──┼─────┼──────┼────┼───────┤
│29  │98年4月22 │臺南縣麻豆鎮│庚○○  │戊○○以500元 │
│    │日18時許  │旺旺自助餐前│        │之價格，販售海│
│    │          │            │        │洛因1小包     │
├──┼─────┼──────┼────┼───────┤
│30  │98年4月24 │臺南縣麻豆鎮│庚○○  │戊○○以2000元│
│    │日15時許  │麻豆國中旁7-│        │之價格，販售海│
│    │          │11便利超商前│        │洛因2小包     │
├──┼─────┼──────┼────┼───────┤
│31  │98年4月27 │臺南縣官田鄉│庚○○  │戊○○以1000元│
│    │日18時許  │渡仔頭公路邊│        │之價格，販售海│
│    │          │芒果市場    │        │洛因1小包     │
├──┼─────┼──────┼────┼───────┤
│32  │98年4月15 │臺南縣麻豆鎮│郭仲軒  │戊○○以1000元│
│    │日12時許  │麻豆國中後面│        │之價格，販售海│
│    │          │公園        │        │洛因1小包（由 │
│    │          │            │        │丁○○負責到場│
│    │          │            │        │交易）        │
├──┼─────┼──────┼────┼───────┤
│33  │98年4月26 │臺南縣西港鄉│郭仲軒  │戊○○以1000元│
│    │日17時許  │中華電信前  │        │之價格，販售海│
│    │          │            │        │洛因1小包     │
├──┼─────┼──────┼────┼───────┤
│34  │97年10月20│臺南縣佳里鎮│辛○○  │戊○○以3000元│
│    │日21時許  │佳里興國小對│        │之價格，販售海│
│    │          │面超商前    │        │洛因1小包     │
├──┼─────┼──────┼────┼───────┤
│35  │97年12月26│臺南縣七股鄉│辛○○  │戊○○以4000元│
│    │日22時許  │樹林村37之65│        │之價格，販售海│
│    │          │號前        │        │洛因1小包     │
├──┼─────┼──────┼────┼───────┤
│36  │97年12月30│臺南縣七股鄉│辛○○  │戊○○以3000元│
│    │日18時許  │樹林村寶貝熊│        │之價格，販售海│
│    │          │超商前      │        │洛因1小包     │
├──┼─────┼──────┼────┼───────┤
│37  │98年4月19 │臺南縣佳里鎮│丙○○  │戊○○以1000元│
│    │日21時許  │子龍廟前    │        │之價格，販售海│
│    │          │            │        │洛因2小包     │
├──┼─────┼──────┼────┼───────┤
│38  │98年4月24 │臺南縣將軍鄉│甲○○  │戊○○以1000元│
│    │日16時許  │宏偉安養院門│        │之價格，販售海│
│    │          │口          │        │洛因2小包（由 │
│    │          │            │        │丙○○代戊○○│
│    │          │            │        │到場交易）    │
├──┼─────┼──────┼────┼───────┤
│39  │98年4月19 │臺南縣七股鄉│黃進財  │戊○○以1700元│
│    │日22時許  │竹港村德安宮│        │之價格，販售海│
│    │          │前          │        │洛因2小包     │
├──┼─────┼──────┼────┼───────┤
│40  │98年4月21 │臺南縣西港鄉│黃進財  │戊○○以1000元│
│    │日16時許  │中華電信前  │        │之價格，販售海│
│    │          │            │        │洛因1小包     │
├──┼─────┼──────┼────┼───────┤
│41  │98年4月24 │臺南縣七股鄉│黃進財  │戊○○以1850元│
│    │日0時許   │竹港村德安宮│        │之價格，販售海│
│    │          │前          │        │洛因2小包     │
├──┼─────┼──────┼────┼───────┤
│42  │98年4月28 │臺南縣麻豆鎮│黃進財  │戊○○以1000元│
│    │日13時許  │黎明中學附近│        │之價格，販售海│
│    │          │            │        │洛因1小包     │
├──┼─────┼──────┼────┼───────┤
│43  │98年4月27 │臺南縣麻豆鎮│李中立  │戊○○以1500元│
│    │日16時許  │埤頭里的7-11│        │之價格，販售安│
│    │          │便利超商前  │        │非他命1小包   │
└──┴─────┴──────┴────┴───────┘
附表二
┌──┬────────────────┬──────┬───────┐
│編號│            品   名             │    數 量   │    備 註     │
├──┼────────────────┼──────┼───────┤                                                                                │        │              │依據）│
│ 1  │海洛因（共10包）                │淨重2.32公克│法務部調查局98│
│    │                                │            │年6月25日調科 │
│    │                                │            │壹字第09823018│
│    │                                │            │450號濫用藥物 │
│    │                                │            │實驗室鑑定書  │
├──┼────────────────┼──────┼───────┤
│ 2  │裝海洛因之包裝袋                │    10包    │包裝編號1所示 │
│    │                                │            │海洛因之包裝袋│
└──┴────────────────┴──────┴───────┘

司法院資訊處製作；財團法人民間司法改革基金會備份。
